Minutes et répertoires du notaire Antoine BELURGEY, 16 janvier 1778 - 16 octobre 1788 (étude XXXV)
Archives nationales
- Répertoire(s) de Antoine BELURGEY, 16 janvier 1778 - 10 mars 1791; MC/RE/XXXV/14
  - Répertoire. 1778, 16 janvier - 1791, 10 mars, 16 janvier 1778 - 10 mars 1791; MC/RE/XXXV/14
    - Contrat de mariage entre monsieur Leleu de La Fontaine et madame Jossenay, 20 novembre 1783
      contrat de mariage; Leleu de La Fontaine (monsieur); Jossenay (madame)
    - Contrat de mariage entre monsieur Pérignon et mademoiselle Gervais, 24 novembre 1783
      contrat de mariage; Pérignon (monsieur); Gervais (mademoiselle)
    - Notoriété en rectification des noms de la dame veuve Vaultier, 27 novembre 1783
      notoriété; Vaultier (veuve)
    - Contrat de mariage entre le sieur Auboin et la demoiselle Bosset, 28 novembre 1783
      contrat de mariage; Auboin (sieur); Bosset (demoiselle)
    - Inventaire après décès du sieur Prévot d'Aigremont., 15 décembre 1783
      inventaire après décès; Prevot d'aigremont (sieur)
    - Testament de monsieur Mestivier de Malzard, 16 décembre 1783
      testament; Mestivier de Malzard (monsieur)
    - Notoriété en rectification des noms de monsieur le comte de Marcillac, 2 janvier 1784
      notoriété; Marcillac (monsieur de)
    - Codicille déposé de monsieur de La Bigotie, 2 janvier 1784
      testament; dépôt de pièces; La Bigotie (monsieur de)
    - Contrat de mariage entre le sieur Pierson et la demoiselle Paillet, 8 janvier 1784
      contrat de mariage; Pierson (sieur); Paillet (demoiselle)
    - Contrat de mariage entre monsieur Clémendot et mademoiselle Thirion, 11 janvier 1784
      contrat de mariage; Clémendot (monsieur); Thirion (mademoiselle)
    - Testament déposé de monsieur Barré de Chabans, 14 janvier 1784
      testament; dépôt de pièces; Barre de Chabans (monsieur)
    - Notoriété en rectification des noms de mademoiselle Lescam, 17 janvier 1784
      notoriété; Lescam (mademoiselle)
    - Contrat de mariage entre le sieur David et la demoiselle Derigaux, 20 janvier 1784
      contrat de mariage; David (sieur); Derigaux (demoiselle)
    - Contrat de mariage entre le sieur Jacquemin et la demoiselle de Villefeu., 28 janvier 1784
      contrat de mariage; Jacquemin (sieur); Villefeu (demoiselle de)
    - Dépôt des mortuaires des sieur et dame Thierry Petit, 28 janvier 1784
      acte d'état civil; dépôt de pièces; Thierry Petit (sieur); Thierry Petit (dame)
    - Testament déposé de madame de Beauchamp, 28 janvier 1784
      testament; dépôt de pièces; Beauchamp (madame de)
    - Contrat de mariage entre le sieur Bavoil et la demoiselle Billerez, 30 janvier 1784
      contrat de mariage; Bavoil (sieur); Billerez (demoiselle)
    - Inventaire après décès de monsieur Deshayes., 5 février 1784
      inventaire après décès; Deshayes (monsieur)
    - Contrat de mariage entre le sieur Stroville et la demoiselle Thierriet, 5 février 1784
      contrat de mariage; Stroville (sieur); Thierriet (demoiselle)
    - Inventaire après décès de madame Canavas., 7 février 1784
      inventaire après décès; Canavas (madame)
    - Inventaire après décès de monsieur Barré de Chabans, 9 février 1784
      inventaire après décès; Barré de Chabans (monsieur)
    - Contrat de mariage entre monsieur Simon et mademoiselle Mitouart, 12 février 1784
      contrat de mariage; Simon (monsieur); Mitouart (mademoiselle)
    - Contrat de mariage entre monsieur Saint Georges et mademoiselle Verdier, 16 février 1784
      contrat de mariage; Saint Georges (monsieur); Verdier (mademoiselle)
    - Contrat de mariage entre le sieur Peltier et la veuve Peltier, 17 février 1784
      contrat de mariage; Peltier (sieur); Peltier (veuve)
    - Contrat de mariage entre monsieur Hudeline de Rocrolle et mademoiselle Dutitre, 22 février 1784
      contrat de mariage; Hudeline de Rocrolle (monsieur); Dutitre (mademoiselle)
    - Testament déposé de monsieur Stinville, 23 février 1784
      testament; dépôt de pièces; Stinville (monsieur)
    - Dépôt du baptistaire de mademoiselle Forget, 26 février 1784
      acte d'état civil; dépôt de pièces; Forget (mademoiselle)
    - Inventaire après décès de François Vaillant, maître chapelier, 17 mars 1784
      inventaire après décès; Vaillant, François; fabricant d'accessoires vestimentaires
    - Notoriété concernant monsieur le comte de Rostaing, 18 mars 1784
      notoriété; Rostaing (monsieur de)
    - Inventaire après décès du sieur Colombel, 19 mars 1784
      inventaire après décès; Colombel (sieur)
    - Dépôt du mortuaire de monsieur le marquis de Forget, 20 mars 1784
    - Testament déposé de madame Durand, 23 mars 1784
      testament; dépôt de pièces; Durand (madame)
    - Notoriété portant renonciation à la succession de la veuve Durand par monsieur Gachet, 23 mars 1784
      notoriété; renonciation; Durand (veuve); Gachet (monsieur)
    - Notoriété après le décès du sieur Laumonier de Boisjullien et de mademoiselle de Montmars de Gouttelas, 24 mars 1784
      notoriété; Laumonier de Boisjullien (sieur); Montmars de Gouttelas (mademoiselle de)
    - Notoriété portant renonciation à la succession de la dame Létang par monsieur Beaujouan, 27 mars 1784
      notoriété; renonciation; Létang (dame); Beaujouan (monsieur)
    - Notoriété portant renonciation à la succession de la veuve Dubosc par monsieur Beaujouan, 27 mars 1784
      notoriété; renonciation; Dubosc (veuve); Beaujouan (monsieur)
    - Dépôt du mortuaire de monsieur Soulaigre, 29 mars 1784
      acte d'état civil; dépôt de pièces; Soulaigre (monsieur)
    - Délivrance de legs de monsieur l'abbé Mitouart, 29 mars 1784
      délivrance de legs; Mitouart (monsieur); abbé
    - Notoriété portant renonciation à la succession de monsieur Demerey par monsieur de Tonancourt., 31 mars 1784
      notoriété; renonciation; Demerey (monsieur); Tonancourt (monsieur de)
    - Testament déposé du sieur Antoine Girodet, 5 avril 1784
      testament; dépôt de pièces; Girodet, Antoine
    - Notoriété en rectification des noms de monsieur le marquis d'Eaux, 8 avril 1784
      notoriété; Eaux (monsieur d')
    - Inventaire après décès de la dame Malouin, 10 avril 1784
      inventaire après décès; Malouin (dame)
    - Notoriété constatant les héritiers du sieur Laignel, 15 avril 1784
      notoriété; Laignel (sieur)
    - Notoriété après le décès de Pierre Renaud, 15 avril 1784
      notoriété; Renaud, Pierre
    - Inventaire après décès de monsieur André, 19 avril 1784
      inventaire après décès; André (monsieur)
    - Contrat de mariage entre le sieur Fouquet et la demoiselle Soyer, 20 avril 1784
      contrat de mariage; Fouquet (sieur); Soyer (demoiselle)
    - Contrat de mariage entre le sieur Froment et la demoiselle Thierry, 21 avril 1784
      contrat de mariage; Froment (sieur); Thierry (demoiselle)
    - Contrat de mariage entre monsieur de Saint Aignan et mademoiselle Strada d'Arobert, 25 avril 1784
      contrat de mariage; Saint Aignan (monsieur de); Strada d'Arobert (mademoiselle)
    - Inventaire après décès de madame de Beauchamp, 26 avril 1784
      inventaire après décès; Beauchamp (madame de)
    - Contrat de mariage entre le sieur Le Clerc et la demoiselle Mourant, 26 avril 1784
      contrat de mariage; Le Clerc (sieur); Mourant (demoiselle)
    - Contrat de mariage entre le sieur Vanblarenberghe et la demoiselle Damesme, 26 avril 1784
      contrat de mariage; Vanblarenberghe (sieur); Damesme (demoiselle)
    - Inventaire après décès de madame Duparc, 5 mai 1784
      inventaire après décès; Duparc (madame)
    - Testament déposé de monsieur Chauvin, 9 mai 1784
      testament; dépôt de pièces; Chauvin (monsieur)
    - Notoriété portant renonciation à la succession de madame Duparc par ses héritiers, 18 mai 1784
      notoriété; renonciation; Duparc (madame)
    - Inventaire après décès de la dame Amiotte, 18 mai 1784
      inventaire après décès; Amiotte (dame)
    - Délivrance de legs de madame Duparc, 18 mai 1784
      délivrance de legs; Duparc (madame)
    - Contrat de mariage entre le sieur Mestrallet et la demoiselle Bailly, 20 mai 1784
      contrat de mariage; Mestrallet (sieur); Bailly (demoiselle)
    - Inventaire après décès de monsieur Chauvin, 25 mai 1784
      inventaire après décès; Chauvin (monsieur)
    - Contrat de mariage entre le sieur Bichon et la demoiselle Bécu, 3 juin 1784
      contrat de mariage; Bichon (sieur); Bécu (demoiselle)
    - Contrat de mariage entre le sieur Hérard et la demoiselle Delormaux., 3 juin 1784
      contrat de mariage; Hérard (sieur); Delormaux (demoiselle)
    - Testament déposé du sieur Le Moine, 4 juin 1784
      testament; dépôt de pièces; Le Moine (sieur)
    - Contrat de mariage entre le sieur Thomas et la demoiselle Douay, 7 juin 1784
      contrat de mariage; Thomas (sieur); Douay (demoiselle)
    - Contrat de mariage entre le sieur Fouquet et la demoiselle Pichot., 9 juin 1784
      contrat de mariage; Fouquet (sieur); Pichot (demoiselle)
    - Contrat de mariage entre le sieur Bellier et la demoiselle Facquet, 13 juin 1784
      contrat de mariage; Bellier (sieur); Facquet (demoiselle)
    - Notoriété en rectification des noms du sieur Rappe et de la dame Juvet, sa fille, 18 juin 1784
      notoriété; Rappe (sieur); Juvet (dame)
    - Inventaire après décès du sieur Guillot, 25 juin 1784
      inventaire après décès; Guillot (sieur)
    - Inventaire après décès de monsieur Le Mouton de Mehou, 2 juillet 1784
      inventaire après décès; Le Mouton de Mehou (monsieur)
    - Désistement du testament par monsieur l'abbé Delorme, 6 juillet 1784
      renonciation; testament; Delorme (monsieur); abbé
    - Testament de Pierre Macquet en faveur de Nicolas Macquet et autres, 16 juillet 1784
      testament; Macquet, Pierre; Macquet, Nicolas
    - Inventaire après décès de monsieur Pierre de La Fresnaye, 20 juillet 1784
      inventaire après décès; La Fresnaye, Pierre de
    - Notoriété constatant les héritiers de la veuve Chazerant, 22 juillet 1784
      notoriété; Chazerant (veuve)
    - Contrat de mariage entre monsieur Havard et mademoiselle Barbier, 26 juillet 1784
      contrat de mariage; Havard (monsieur); Barbier (mademoiselle)
    - Notoriété portant renonciation à la succession du sieur Pierre de La Fresnaye par madame Goussault, 1er août 1784
      notoriété; renonciation; La Fresnaye, Pierre de; Goussault (madame)
    - Contrat de mariage entre le sieur Maroteau et la demoiselle Avenard, 8 août 1784
      contrat de mariage; Maroteau (sieur); Avenard (demoiselle)
    - Notoriété constatant l'héritière du sieur Bertrand et le décès sans enfant de la dame Verroux, 10 août 1784
      notoriété; Bertrand (sieur); Verroux (dame)
    - Contrat de mariage entre le sieur Husson et la demoiselle Gohard, 12 août 1784
      contrat de mariage; Husson (sieur); Gohard (demoiselle)
    - Inventaire après décès du sieur Mangin, 13 août 1784
      inventaire après décès; Mangin (sieur)
    - Contrat de mariage entre le sieur Bigot et la demoiselle du Four, 18 août 1784
      contrat de mariage; Bigot (sieur); Du Four (demoiselle)
    - Dépôt des certificats de vie des sieur et dame Mollière, 18 août 1784
      notoriété; dépôt de pièces; Mollière (sieur); Mollière (dame)
    - Inventaire après décès de madame Lefort, 20 août 1784
      inventaire après décès; Lefort (madame)
    - Inventaire après décès de monsieur de Morinière, 24 août 1784
      inventaire après décès; Morinière (monsieur de)
    - Dépôt du mortuaire de monsieur Brallet, 30 août 1784
      acte d'état civil; dépôt de pièces; Brallet (monsieur)
    - Testament déposé de monsieur Fleury de Gaumont, 31 août 1784
      testament; dépôt de pièces; Fleury de Gaumont (monsieur)
    - Contrat de mariage entre Jean Valois et la demoiselle Genson, 3 septembre 1784
      contrat de mariage; Valois, Jean; Genson (demoiselle)
    - Contrat de mariage entre le sieur Morel et la veuve Mangin, 3 septembre 1784
      contrat de mariage; Morel (sieur); Mangin (veuve)
    - Inventaire après décès de monsieur Fleury de Gaumont, 6 septembre 1784
      inventaire après décès; Fleury de Gaumont (monsieur)
    - Testament déposé de madame Le Tellier, 11 septembre 1784
      testament; dépôt de pièces; Le Tellier (madame)
    - Contrat de mariage entre le sieur Tantin et la demoiselle Belier, 13 septembre 1784
      contrat de mariage; Tantin (sieur); Belier (demoiselle)
    - Dépôt du baptistaire de mademoiselle Sénéchal, 13 septembre 1784
      acte d'état civil; dépôt de pièces; Sénéchal (mademoiselle)
    - Notoriété portant renonciation à la succession de madame Le Tellier par monsieur de Fleury, 15 septembre 1784
      notoriété; renonciation; Le Tellier (Madame); Fleury (monsieur de)
    - Contrat de mariage entre le sieur Ruy et la demoiselle Auffroy, 20 septembre 1784
      contrat de mariage; Ruy (sieur); Auffroy (demoiselle)
    - Notoriété en rectification des noms d'Augustin Bernard Grout, 20 septembre 1784
      notoriété; Grout, Augustin-Bernard
    - Inventaire après décès de mademoiselle Lavigne, épouse de monsieur Delachaume, 23 septembre 1784
      inventaire après décès; Lavigne (mademoiselle); Delachaume (monsieur)
    - Notoriété constatant les héritiers de dame Marie Louise Meunier, épouse de Jean Tarlé, 25 septembre 1784
      notoriété; Meunier, Marie-Louise; Tarlé, Jean
    - Inventaire après décès de la veuve Bricard, 7 octobre 1784
      inventaire après décès; Bricard (veuve)
    - Contrat de mariage entre le sieur Juppin et la demoiselle Clausse, 9 octobre 1784
      contrat de mariage; Juppin (sieur); Clausse (demoiselle)
    - Compte d'exécution testamentaire pour la succession de monsieur l'abbé Mitouart, 12 octobre 1784
      compte d'exécution testamentaire; Mitouart (monsieur); abbé
    - Notoriété concernant la famille Taillandier, 15 octobre 1784
      notoriété; Taillandier
    - Notoriété constatant les héritiers de monsieur Beaufort., 18 octobre 1784
      notoriété; Beaufort (monsieur)
    - Inventaire après décès de madame Bigot, 22 octobre 1784
      inventaire après décès; Bigot (madame)
    - Contrat de mariage entre le sieur Durand et Jeanne L'Evêque, 23 octobre 1784
      contrat de mariage; Durand (sieur); L'Evêque, Jeanne.
    - Dépôt du mortuaire de monsieur Balligant de Saint Quentin, 16 novembre 1784
      acte d'état civil; dépôt de pièces; Balligant de Saint Quentin (monsieur)
    - Contrat de mariage entre monsieur Le Râhier de La Berge et mademoiselle de La Brière Desmoyeux, 18 novembre 1784
      contrat de mariage; Le Râhier de La Berge (monsieur); La Brière Desmoyeux (mademoiselle de)
    - Dépôt d'acte de notoriété concernant la succession de Claude Guillot Chatelard, 20 novembre 1784
      notoriété; dépôt de pièces; Guillot Chatelard, Claude
    - Dépôt du baptistaire de mademoiselle Guyez, 22 novembre 1784
      acte d'état civil; dépôt de pièces; Guyez (mademoiselle)
    - Contrat de mariage entre le sieur Martel et la demoiselle Ango Delezeau, 22 novembre 1784
      contrat de mariage; Martel (sieur); Ango Delezeau (demoiselle)
    - Notoriété portant renonciation à la succession de monsieur Ficheux, curé de Bovincourt, 24 novembre 1784
      notoriété; renonciation; Ficheux (monsieur); curé
    - Testament de Marie Françoise Hortence de Lalée en faveur de son enfant, 24 novembre 1784
      testament; Lalée, Marie-Françoise-Hortence de
    - Notoriété constatant les héritiers de mademoiselle Bailly., 27 novembre 1784
      notoriété; Bailly (mademoiselle)
    - Dépôt du certificat de vie de madame Schmidt, 29 novembre 1784
      notoriété; dépôt de pièces; Schmidt (madame)
    - Notoriété constatant les héritiers de mademoiselle Chauvin, épouse Le Tellier, 6 décembre 1784
      notoriété; Chauvin (mademoiselle); Le Tellier (sieur)
    - Contrat de mariage entre Philippe Despois et Marie Charlotte Le Roi, 6 décembre 1784
      contrat de mariage; Despois, Philippe; Le Roi, Marie-Charlotte
    - Testament de mademoiselle Deltouf de Pradine, 11 décembre 1784
      testament; Deltouf de Pradine (mademoiselle)
    - Notoriété constatant les héritiers du sieur Gobert., 22 décembre 1784
      notoriété; Gobert (sieur)
    - Dépôt du mortuaire du sieur Delafontaine, 4 janvier 1785
      acte d'état civil; dépôt de pièces; Delafontaine (sieur)
    - Contrat de mariage entre le sieur Chazal et la demoiselle Lefebvre, 12 janvier 1785
      contrat de mariage; Chazal (sieur); Lefebvre (demoiselle)
    - Contrat de mariage entre le sieur Malles et la demoiselle Fayolle, 16 janvier 1785
      contrat de mariage; Malles (sieur); Fayolle (demoiselle)
    - Notoriété concernant la demoiselle Lescam, 17 janvier 1785
      notoriété; dépôt de pièces; Lescam (demoiselle)
    - Notoriété constatant les héritiers de madame Delavoiepierre, 18 janvier 1785
      notoriété; Delavoiepierre (madame)
    - Contrat de mariage entre le sieur Gagneux et la demoiselle Lauchard, 22 janvier 1785
      contrat de mariage; Gagneux (sieur); Lauchard (demoiselle)
    - Contrat de mariage entre le sieur Allain et la demoiselle Drieux., 22 janvier 1785
      contrat de mariage; Allain (sieur); Drieux (demoiselle)
    - Notoriété concernant les héritiers de la veuve Savonnet: dame Delormes, monsieur de La Porterie, demoiselle Joubert, sieurs Euth et Temanzy, 24 janvier 1785
      notoriété; Savonnet (veuve); Delormes (dame); La Porterie (monsieur de); Joubert (demoiselle); Euth (sieur); Temanzy (sieur)
    - Contrat de mariage entre le sieur Chappuis et la demoiselle Rigolot, 25 janvier 1785
      contrat de mariage; Chappuis (sieur); Rigolot (demoiselle)
    - Contrat de mariage entre le sieur de Pierre et la demoiselle Cottray, 27 janvier 1785
      contrat de mariage; Pierre (sieur de); Cottray (demoiselle)
    - Contrat de mariage entre le sieur Pierre ditBelcourt et la demoiselle Lumet, 27 janvier 1785
      contrat de mariage; Pierre dit Belcourt (sieur); Lumet (demoiselle); Belcourt, Pierre (sieur dit)
    - Contrat de mariage entre le sieur Dusol et la demoiselle Vaudeville., 29 janvier 1785
      contrat de mariage; Dusol (sieur); Vaudeville (demoiselle)
    - Contrat de mariage entre le sieur Segard et la demoiselle Brou, 29 janvier 1785
      contrat de mariage; Segard (sieur); Brou (demoiselle)
    - Contrat de mariage entre le sieur Putheaux et la demoiselle Paillet, 2 février 1785
      contrat de mariage; Putheaux (sieur); Paillet (demoiselle)
    - Dépôt d'acte de notoriété concernant le sieur Gouchon et les héritiers Vuillesme, 11 février 1785
      notoriété; dépôt de pièces; Gouchon (sieur); Vuillesme
    - Contrat de mariage entre le sieur Bonnefoy et la demoiselle Sourdeau, 13 février 1785
      contrat de mariage; Bonnefoy (sieur); Sourdeau (demoiselle)
    - Inventaire après décès des sieur et dame Tarlé, 24 février 1785
      inventaire après décès; Tarlé (sieur); Tarlé (dame)
    - Dépôt du mortuaire du sieur Jules, 28 février 1785
      acte d'état civil; dépôt de pièces; Jules (sieur)
    - Inventaire après décès de la dame Lelièvre, 28 février 1785
      inventaire après décès; Lelièvre (dame)
    - Testament déposé du sieur Darnet, 28 février 1785
      testament; dépôt de pièces; Darnet (sieur)
    - Contrat de mariage entre monsieur d'Arnaud et mademoiselle Pallu, 7 mars 1785
      contrat de mariage; Arnaud (monsieur d'); Pallu (mademoiselle)
    - Notoriété après le décès de madame Delanoue, 8 mars 1785
      notoriété; Delanoue (madame)
    - Testament du sieur Bigot, 12 mars 1785
      testament; Bigot (sieur)
    - Inventaire après décès de la veuve Dutillet, 15 mars 1785
      inventaire après décès; Dutillet (veuve)
    - Dépôt d'acte de notoriété après le décès du sieur Caillie, 16 mars 1785
      notoriété; dépôt de pièces; Caillie (sieur)
    - Testament de madame Feria, 23 mars 1785
      testament; Feria (madame)
    - Testament déposé de monsieur Delamarre, 30 mars 1785
      testament; dépôt de pièces; Delamarre (monsieur)
    - Notoriété après le décès du sieur de Buire, 5 avril 1785
      notoriété; Buire (sieur de)
    - Inventaire après décès de monsieur Letellier, 5 avril 1785
      inventaire après décès; Letellier (monsieur)
    - Contrat de mariage entre le sieur Compagnol et la demoiselle Vigneron, 9 avril 1785
      contrat de mariage; Compagnol (sieur); Vigneron (demoiselle)
    - Contrat de mariage entre le sieur Lelièvre et la demoiselle Saint Gilles, 10 avril 1785
      contrat de mariage; Lelièvre (sieur); Saint Gilles (demoiselle)
    - Notoriété portant renonciation à la succession de ses père et mère par le sieur Adnet, 11 avril 1785
      notoriété; renonciation; Adnet (sieur)
    - Testament de la veuve Lefranc, 11 avril 1785
      testament; Lefranc (veuve)
    - Notoriété concernant les héritiers du sieur Lusseau, 15 avril 1785
      notoriété; Lusseau (sieur)
    - Notoriété portant renonciation à la succession de monsieur Chauvin, 20 avril 1785
      notoriété; renonciation; Chauvin (monsieur)
    - Contrat de mariage entre le sieur Guillot et la veuve Roussin, 23 avril 1785
      contrat de mariage; Guillot (sieur); Roussin (veuve)
    - Inventaire après décès du sieur Desmarois Lamarre, 26 avril 1785
      inventaire après décès; Desmarois Lamarre (sieur)
    - Testament déposé de monsieur Aubry, 28 avril 1785
    - Notoriété concernant les héritiers du sieur Tugghe, 29 avril 1785
      notoriété; Tugghe (sieur)
    - Contrat de mariage entre le sieur Dugit et la demoiselle Julien, 29 avril 1785
      contrat de mariage; Dugit (sieur); Julien (demoiselle)
    - Notoriété concernant les héritiers de monsieur le comte de Blot, 30 avril 1785
      notoriété; Blot (monsieur de)
    - Inventaire après décès du sieur Lhérault, 3 mai 1785
      inventaire après décès; Lherault (sieur)
    - Inventaire après décès de monsieur Aubry, 6 mai 1785
    - Notoriété concernant les héritiers de madame Lefebvre, 9 mai 1785
      notoriété; Lefebvre (madame)
    - Inventaire après décès de madame Royer, 10 mai 1785
      inventaire après décès; Royer (madame)
    - Inventaire après décès de monsieur Mercier de Saint Vigor, 11 mai 1785
      inventaire après décès; Mercier de Saint Vigor (monsieur)
    - Inventaire après décès du sieur Fauvel, 11 mai 1785
      inventaire après décès; Fauvel (sieur)
    - Notoriété portant renonciation à la succession du sieur Letellier par ses héritiers, 12 mai 1785
      notoriété; renonciation; Letellier (sieur)
    - Contrat de mariage entre le sieur Charlot et la demoiselle Gallois, 14 mai 1785
      contrat de mariage; Charlot (sieur); Gallois (demoiselle)
    - Compte d'exécution testamentaire par monsieur Rossignol et monsieur Rohault de Fleury, 18 mai 1785
      compte d'exécution testamentaire; Rossignol (monsieur); Rohault de Fleury (monsieur)
    - Contrat de mariage entre le sieur Dessaudais et la veuve Lhérault, 22 mai 1785
      contrat de mariage; Dessaudais (sieur); Lherault (veuve)
    - Contrat de mariage entre le sieur Lambert et la demoiselle Charpentier, 23 mai 1785
      contrat de mariage; Lambert (sieur); Charpentier (demoiselle)
    - Contrat de mariage entre le sieur Cramer et la demoiselle Souchet, 23 mai 1785
      contrat de mariage; Cramer (sieur); Souchet (demoiselle)
    - Notoriété constatant les héritiers de la veuve Andrieu, 27 mai 1785
      notoriété; Andrieu (veuve)
    - Notoriété en rectification des noms de madame Fleury de Gaumont, 28 mai 1785
      notoriété; Fleury de Gaumont (madame)
    - Contrat de mariage entre le sieur Bertrand et la demoiselle Vitry, 28 mai 1785
      contrat de mariage; Bertrand (sieur); Vitry (demoiselle)
    - Délivrance de legs aux enfants du sieur Letellier par le curateur à sa succession vacante, 30 mai 1785
      délivrance de legs; Letellier (sieur)
    - Inventaire après décès du sieur Bataille, 6 juin 1785
      inventaire après décès; Bataille (sieur)
    - Dépôt du mortuaire du sieur Delaroche., 8 juin 1785